臺灣高等法院臺南分院刑事判決　　　　　　　九十一年度上易字第七二號　　　Ｇ
　　　上　訴　人　臺灣雲林地方法院檢察署檢察官
　　　被　　　告　甲　○　○
右上訴人因被告竊盜案件，不服臺灣雲林地方法院九十年度易緝字第二六號中華民國
九十年十一月二十六日第一審判決（起訴案號：臺灣雲林地方法院檢察署九十年度偵
字第一三二○號），提起上訴，本院判決如左：
      主      文
上訴駁回。
      理      由
一、公訴意旨略以︰被告甲○○與吳旻斌因欠缺車輛作為代步工具，竟共同基於意圖
    為自己不法所有之概括犯意聯絡，先於民國（下同）九十年三月十三日二十時許
    ，由甲○○負責把風，吳旻斌持甲○○所有客觀上具有危險性且足以危害人體生
    命身體安全之丁字型扳手二支等工具，以大支之丁字型扳手破壞停放在雲林縣北
    港鎮○○路五十六巷五號附近丙○○所有車號ＭＯ－六四○五號自小客車車門鎖
    後（毀損部分，未據告訴），進入駕駛座復以小支之丁字型扳手扭開該車引擎電
    門鎖而起動引擎，再以吳旻斌所有之鑰匙插入引擎電門鑰匙孔防止車輛熄火而將
    車竊取之。又於同年月二十一日六時許，甲○○、吳旻斌復基於同前犯意並夥同
    徐坤南，三人共同謀議由徐坤南開車搭載吳旻斌、甲○○前往嘉義縣尋找車輛下
    手行竊，途經嘉義縣太保市南新里南埤四十號前，因見四下無人，遂由徐坤南在
    車上把風，吳旻斌、甲○○下車並持上開丁字型扳手及鑰匙等工具，以上述手法
    （毀損部分，亦未據告訴）竊取停放在該處黃保山所有而交由乙○○使用之車號
    ＲＺ－八六○五號自小客車一部。嗣因警持搜索票搜索甲○○位於雲林縣元長鄉
    ○○村○鄰○○路十八巷五號住處，發現上述車號ＲＺ－八六○五號失竊自小客
    車，始查悉上情。因認被告甲○○所為，係犯刑法第三百二十一條第一項第三款
    、第四款攜帶凶器結夥三人竊盜罪嫌；且認被告甲○○先後二次犯行，時間緊接
    ，方法相同，觸犯構成要件相同之罪名，顯係基於概括犯意為之，請依連續犯論
    處，並加重其刑云云。
二、按案件曾經判決確定者，應諭知免訴之判決，刑事訴訟法第三百零二條第一款定
    有明文。又案件曾經判決確定者，應為免訴之判決，此項原則關於實質上一罪或
    裁判上一罪，均有其適用。連續犯係裁判上之一罪，其一部分犯罪事實曾經判決
    確定者，其效力當然及於全部，故檢察官復將其他部分重行起訴，亦應諭知免訴
    之判決，最高法院四十九年度台非字第二○號判例可資參照。又依同法第三百零
    二條所為之判決，得不經言詞辯論為之，同法第三百零七條亦有明文。
三、經查：
（一）本案被告甲○○另於九十年五月三日晚間某時，在雲林縣台西鄉○○路７－
      便利商店前，見有一輛車號ＳＥ－５３１２號自用小客車（係所有人張清徽於
      九十年五月三日二十三時許，在雲林縣斗六市○○路與自由路一一六巷口所失
      竊）停放該處，引擎發動，車門未鎖，竟意圖為自已不法之所有，擅自進入車
      內駛走，置於自己實力支配之下供己使用之事實，業經原審法院北港簡易庭於
      九十年六月十一日以九十年度港簡字第九九號刑事簡易判決諭知「甲○○竊盜
      ，處有期徒刑伍月，如易科罰金以佰元折算壹日，緩刑貳年，緩刑期間交付
      保護管束。」而於九十年七月十四日確定，有上開判決書在卷可稽，並經原審
      調取該案全部卷宗核閱無誤。
（二）被告甲○○於本案被訴之二次竊盜犯行與右述確定判決所載之竊盜犯行，同係
      涉犯竊盜罪，構成要件相同，時間相近（本案犯行係在九十年三月十三日、九
      十年三月二十一日所犯，而右述確定判決所載之犯罪時間在九十年五月三日，
      相隔僅三十餘日），且三次所竊物品同為汽車，顯係基於概括犯意反覆為之。
      ，且被告之竊盜行為並非以攜帶凶器或結夥三人為必要，即使是單人、雙人、
      徒手亦為其犯案之手法，並無超脫於其連續多次竊盜他人汽車之概括犯意，是
      以上訴意旨所指，顯不足採。則被告於本案被訴之二次竊盜犯行與右述確定判
      決所載之竊盜犯行，既係以概括犯意反覆為之，先後行為雖因犯案方式不同，
      而異其法條之適用，分別觸犯普通竊盜罪與加重竊盜罪，惟其竊盜之基本事實
      完全相同，仍應成立連續犯；按連續犯以一罪論，係屬裁判上一罪之案件，其
      一部分犯罪事實曾經判決確定者，效力當然及於全部，原審依刑事訴訟法第三
      百零二條第一款、第三百零七條規定，不經言詞辯論，諭知免訴之判決，本院
      經核並無不當。檢察官上訴意旨以被告先後所犯普通竊盜罪與加重竊盜罪並無
      連續犯關係云云，指摘原審為免訴判決不當，非有理由，應予駁回。
（三）又台灣雲林地方法院檢察署檢察官以與本案具有連續犯關係移送併辦之九十年
      度偵字第三六一八號、九十年度偵字第三四二四號部分，因本案經原審諭知免
      訴之判決，並由本院駁回檢察官之上訴，即無從併予審理，附此敘明。
四、本件原審諭知免訴之判決，本院認檢察官之上訴無理由而予駁回，故不經言詞辯
    論為之。
據上論結，應依刑事訴訟法第三百六十八條、第三百七十二條，判決如主文。
中    華    民    國      九十一      年      一      月      十一      日
      臺灣高等法院臺南分院刑事第三庭
                                      審判長法官  黃    崑    宗
                                            法官  莊    俊    華
                                            法官  林    勝    木
右正本證明與原本無異。
不得上訴。
                                      法院書記官  吳    秋    賢
中    華    民    國      九十一      年      一      月     十四       日
